【裁判字號】    97,訴,251
【裁判日期】    971111
【裁判案由】    貪污等
【裁判全文】
臺灣桃園地方法院刑事判決
公  訴  人  臺灣桃園地方法院檢察署檢察官
被      告  戊○○
選任辯護人  蔡文燦律師
被      告  乙○○
            甲○○
上二人共同
選任辯護人  吳國輝律師
            洪榮彬律師
上列被告等因貪污等案件，經檢察官提起公訴（台灣桃園地方法
院檢察署97年度偵字第3080號），本院判決如下︰
    主  文
戊○○公務員，共同藉勢、藉端勒索財物，處有期徒刑拾貳年陸
月，褫奪公權陸年。扣案之手銬壹副，沒收之，如附表所示共同
犯罪所得財物應與乙○○、甲○○連帶追繳，並發還予被害人丁○○，附表編號一現金中之新台幣柒萬玖仟元如全部或一部無法
追繳時，連帶以其財產抵償之。
乙○○、甲○○非公務員與公務員，共同藉勢、藉端勒索財物，
乙○○處有期徒刑拾壹年陸月，褫奪公權伍年；甲○○處有期徒
刑拾年陸月，褫奪公權肆年。扣案之手銬壹副，沒收之，如附表
所示共同犯罪所得財物應與戊○○連帶追繳，並發還予被害人丁○○，附表編號一現金中之新台幣柒萬玖仟元如全部或一部無法
追繳時，連帶以其財產抵償之。
    事  實
一、戊○○係臺北縣政府警察局瑞芳分局偵查隊之偵查佐，為依
    法令服務於地方自治團體而具有偵查犯罪職務權限之人，其
    與乙○○為男女朋友關係，因乙○○有財務問題，偶於民國
    97年1 月9 日，在報紙分類廣告見丁○○刊登之借款廣告，
    遂於同日凌晨4 時許與之聯繫後，相約在桃園縣桃園市○○
    路1159號3 樓乙○○住處洽談借款事宜，經洽談後乙○○簽
    立借款契約書向丁○○借款新臺幣（下同）21萬元，雙方約
    定每10日為1 期，利息5 萬元，預扣第1 期利息後，丁○○
    交付16萬元予乙○○，乙○○則簽發面額各為21萬元之本票
    2 紙，另交付護照作為擔保。嗣乙○○竟與其男友戊○○、
    其兄長甲○○共同謀議，憑空捏造乙○○於97年1 月9 日借
    款時遭丁○○性騷擾之不實事由，復欲憑藉戊○○身為警員
    具有偵查犯罪權限之權勢，而謀以施強暴、脅迫之手段向丁○○勒索除免除乙○○尚欠之16萬元債務外，再向其勒索就
    「性騷擾」賠償財物。謀議既定，渠三人遂共同基於藉勢藉
    端勒索之犯意聯絡，由乙○○於同月19日凌晨某時許，聯繫
    丁○○相約凌晨3 時許在其住處樓下還款，再由戊○○、甲○○先行下樓分別至桃園市○○○路與○○路口「7- 11 便
    利商店」內、及桃園市○○路838 號之「你福氣檳榔攤」內
    等候埋伏。至同日凌晨3 時許，丁○○駕駛車牌號碼0000─
    00號自用小客車至桃園市○○路1159號樓下赴約，乙○○即
    先打開該車副駕駛座車門，佯裝欲上車，同時間戊○○即則
    自上開便利商店內步行至丁○○車輛駕駛座旁，並利用丁○○疏未注意之際，強行打開駕駛座車門，並勒住丁○○脖子
    、徒手毆打丁○○臉部，致丁○○受有前額之開放性傷口、
    頭皮之開放性傷口、胸壁挫傷、唇之開放性傷口等傷害，乙○○則趁隙將伊前所簽發經丁○○放置在副駕駛座上之借據
    、本票、護照等物品取走，得手後欲下車之際，因丁○○突
    遭他人毆打，為自保即欲駕車離開，戊○○見狀即徒手抓住
    自小客車方向盤，以阻止丁○○駕車離開，甲○○在上開檳
    榔攤內見狀，亦跑步上前協助，嗣丁○○因遭戊○○抓住手
    部及頸部致無法繼續駕駛而停車，隨即先由戊○○以預先準
    備之手銬將丁○○左手上銬後，再由甲○○抓住丁○○右手
    ，由戊○○繼續上銬，待限制丁○○行動自由後戊○○即將
    丁○○拉下車，另由戊○○持在丁○○車上取得之棒球棍毆
    打丁○○小腿；戊○○旋向丁○○表示自己為刑警，並向丁○○佯稱甲○○為其「小隊長」，甲○○未予否認，致丁○○誤信甲○○確為警察人員，戊○○並以丁○○剛才駕車企
    圖衝撞警務人員要將其法辦等語恫嚇丁○○，丁○○乃任由
    戊○○駕駛其自小客車並搭載其與甲○○至該處大樓地下室
    停放，乙○○即先行上樓等候，戊○○、甲○○二人將車停
    妥後，旋帶同已上手銬之丁○○搭乘電梯至乙○○住處。
二、丁○○被帶至上址住處後，戊○○、乙○○、甲○○三人明
    知乙○○尚欠丁○○債務16萬元，要求丁○○先簽立切結書
    ，表示乙○○並未積欠丁○○借款，丁○○因適才分別遭員
    警戊○○及佯裝「小隊長」之甲○○毆打及制伏，雙手又遭
    手銬銬住無法脫身，乃心生畏懼不能抗拒，不得已始依指示
    簽下該切結書。其後戊○○、乙○○、甲○○3 人復假藉丁○○於洽談借款時對乙○○有性騷擾之行為，要求丁○○必
    須提出賠償，之後即由乙○○出面與丁○○在餐廳內商談賠
    償事宜，戊○○、甲○○則在旁客廳內等候，嗣乙○○要求
    丁○○需賠償30萬元，其間丁○○之妻多次撥打丁○○持用
    之電話，戊○○均禁止丁○○接聽，甲○○並向丁○○稱早
    點將事情解決，即可早點回去等詞，丁○○迫於無奈而先將
    身上現金54,000元交付予乙○○，乙○○仍覺不足，又詢問
    丁○○有無攜帶提款卡，戊○○隨即從丁○○攜帶之背包內
    取出皮夾交予丁○○，丁○○再將皮夾交予乙○○，乙○○
    則自皮夾內取出丁○○所有之萬泰商業銀行（下稱萬泰銀行
    ）現金卡（帳號：000000000000），並要求丁○○書寫密碼
    ，丁○○因甚為恐懼乃不得不從，乙○○旋基於為自己不法
    所有之意圖，基於詐欺之犯意，持提款卡至上開「7-11便利
    商店」內，在該店內之自動提款機連續輸入密碼，使提款機
    辨識系統對真正持卡人之識別陷於錯誤而由乙○○提領10萬
    元，其後乙○○返回上開住處內，又再取走丁○○所有之萬
    泰銀行現金卡（卡號：000000000000號），並返回便利商店
    欲以相同方式領款，惟因已達當日提領限額而未得手。乙○○其後返回住處，並以丁○○尚欠15萬元賠償金額為由，自
    丁○○皮夾內取走支票1 紙（發票人為丁○○，面額10萬元
    ，發票日為96年9 月30日），並要求丁○○簽立借款金額為
    15萬元之借款契約書，以表示丁○○向乙○○借款，另要求
    丁○○簽發面額為15萬元之本票作為擔保，乙○○復表示要
    保管上開提款卡及現金卡，待提領全部賠償金額後再行歸還
    ，其間乙○○明知丁○○係因畏懼而同意交付提款卡供伊提
    領，竟為掩飾自己犯行，明知丁○○係因畏懼而同意由乙○○持萬泰銀行提款卡提款，竟要求丁○○書立提款委託書，
    以表示係丁○○委託乙○○提領上開款項，迨於同日凌晨6
    時20分許，乙○○將所有文件交戊○○、甲○○2 人確認，
    戊○○並陪同乙○○持上開資料至便利商店內影印後，始由
    戊○○、甲○○帶同丁○○至該處地下室欲駕車離去，嗣乙○○仍心有不甘，再次至地下室要求丁○○簽發面額為15萬
    元之本票1 紙，丁○○因欲盡早離開，而再簽發本票1 紙交
    予乙○○，其後戊○○再駕駛丁○○自小客車搭載甲○○、
    丁○○至桃園市○○路、○○○路口解下手銬後釋放丁○○
    ，丁○○獲釋後始報警循線查悉上情。
三、案經丁○○訴由臺北縣政府警察局瑞芳分局報告台灣桃園地
    方法院檢察署檢察官偵查起訴。
    理  由
一、訊據被告戊○○、乙○○、甲○○三人固均坦承戊○○於案
    發時係台北縣政府警察局瑞芳分局偵查佐，戊○○、甲○○
    將丁○○上手銬之方式將之帶同至乙○○上揭住處內，乙○○嗣並自丁○○處領得上揭現金及丁○○交付之萬泰銀行提
    款卡、簽具之支票、借款契約書、本票、提款委託書等文件
    ，惟均否認有何共同違反貪污治罪條例之公務員藉勢藉端勒
    索或利用自動付款設備詐欺之犯行。被告乙○○辯稱：我於
    97年1 月9 日向丁○○借高利貸時，遭丁○○性騷擾，嗣我
    與伊約定1 月19日凌晨3 時在我家樓下還款，詎料伊在車上
    竟再對我毛手毛腳，我大叫時我男友戊○○、我哥甲○○正
    好人均在附近，遂先後趕來救援，我便逃離現場直接回家，
    之後戊○○、甲○○將丁○○帶上來，丁○○央求不要將他
    帶回警局，且主動提出賠償我醫藥費及遮羞費共30萬元，並
    自願簽立本票、借款書、授權書、切結書等文件，又拿出提
    款卡、現金卡叫我趕快去領錢，此皆出於丁○○自願，我並
    無假藉遭性騷擾為由強逼丁○○交付財物。被告戊○○辯稱
    ：當時我與友人丙○○吃完消夜返家，聽聞女友乙○○大喊
    救命遂上前查看，丁○○竟要駕車離開，我不得已拉住丁○○的手，隨即將他上手銬制服，他此時甲○○亦趕來與我一
    同將丁○○帶同乙○○住處詢問究竟發生何事，此時乙○○
    始告稱丁○○放高利貸及對她性騷擾之事，我本要丁○○回
    警局依法處理，然丁○○苦苦哀求，乙○○亦表示要和丁○○至飯廳私下商談，之後他們怎麼談的我與甲○○均不清楚
    ，嗣乙○○說他們已談好了，我才開著丁○○的車子送他離
    開。被告甲○○辯稱：我當時正在檳榔攤，突然聽到有人吵
    架，過去看才發現戊○○懸在丁○○的車門邊，我便協同戊○○使丁○○停車，之後丁○○自願、同意至乙○○住處商
    談糾紛，但乙○○與丁○○商談內容我沒聽到，我也未自稱
    是「小隊長」等語。經查：
  (一)證人丁○○到庭證稱：被告乙○○於97年1 月9 日向我借款
    21萬，預扣利息5 萬，並提出護照、面額21萬之本票及借款
    契約書各1 紙為擔保，她次日已先還5 萬，仍欠16萬，原定
    18日清償，嗣伊於「17日或18日」製發簡訊稱「她老公出差
    」，18日要清償，19日凌晨她來電約我到她住處樓下大門口
    還款，我看到她下來，從副駕駛座開車門要上我車之時，幾
    乎同時間，被告戊○○突然從我的駕駛座後方過來直接打開
    駕駛座車門，上我的車，勒住我脖子趴在我身上，自後方控
    制我，並抓住方向盤，開始毆打我，把我打到額頭流血。戊○○一開始並未表明身分，我非常恐懼，要往前開之時，被
    告甲○○又從我左前方出現擋我去路。乙○○根本沒拿錢下
    來還我，此過程她一直坐在副駕駛座，又趁隙將我原置於排
    檔桿前方之護照、本票、借據等物拿走。接著戊○○叫我停
    車，我被迫停在前行不遠的路邊，戊○○隨即以手銬銬住我
    左手，又要自副駕駛座後方上車之甲○○幫忙抓住我右手後
    ，再以手銬銬起。之後戊○○請我下車，戊○○就拿我車上
    的一支小球棒打我左小腿。此時戊○○說他是警察，又說甲○○是他的小隊長，說我剛剛意圖衝撞警務人員，他可以辦
    我，之後便由戊○○開我的車到地下室，與甲○○一起把我
    帶回乙○○的住處，此時乙○○已先步行回去。其間乙○○
    並沒有動手毆打我。我當時因雙手已遭上銬，人身自由已受
    控制，是在非自願之情形下與他們上樓，他們直至整個過程
    完畢送我出去到路邊才解開等語。
  (二)至於在乙○○住處內商談之情形，據丁○○證稱：「進入住
    處後，我一個人坐在一張沙發，甲○○坐在我左前方的沙發
    ，戊○○拿一張小板凳坐在我右前方。接著戊○○問我這件
    事怎麼處理，我問什麼事情，我以為是借款的事情，我說『
    不然這條錢我不要了』，戊○○突然說那天你來借款給乙○○的時候，性侵他女朋友乙○○的事情怎麼處理，我說沒有
    ，他不相信，接下來就對我言詞恐嚇，他說看是要叫兄弟還
    是要叫警察沒有關係，就算現在把我打死，我也沒辦法怎樣
    ，還是要叫兄弟來處理我等語，又說或是要叫人把我拖到山
    上做掉等等。之後談到借款的部分，... 他們要求我簽一張
    切結書，說乙○○已經沒有欠我的錢了，叫我不能再騷擾他
    們家人了。這張切結書簽完之後，又繼續談我對乙○○性侵
    害的事情，我問要怎麼處理，戊○○說叫我自己想，後來乙○○說要跟我談，就把我叫到飯廳旁邊，乙○○問我有沒有
    帶錢，我說我身上不多，還是打電話叫朋友送來，她說不能
    打電話，又問我有沒有帶提款卡，我說在大包包，包包之前
    是我放在駕駛座後面，... 後來被他們拿走了。我說提款卡
    在大包包裡面的小皮包，由戊○○把皮包拿給我，我拿給乙○○，及我身上的現金一疊，還有皮包裡面的現金，我全部
    都交給乙○○。乙○○問我哪一張是提款卡，我指萬泰那張
    ，她就拿萬泰那張去，後來她拿一張白紙叫我寫密碼。寫完
    後她出門，出門後回來問我還有沒有別張卡，因為只能領10
    萬，我就再拿了一張同樣是萬泰的現金卡，她又叫我簽了一
    張我委託她去領錢的同意書，以及我欠她的錢的本票、借據
    ，她又出去了一次，回來後說裡面不夠領，又說這兩張提款
    卡及現金卡要放在她那邊保管。她說今天沒辦法領那麼多，
    這兩張現金卡及提款卡放在她那邊，等她領足30萬，她再寄
    還我，叫我不得去掛失。（你剛剛提到「以及我欠她的錢的
    本票、借據」是何意？）這是我要賠償她的遮羞費。（你跟
    乙○○在談的時候，另外兩位被告在做什麼？）在客廳。（
    離多遠？）不到5 步路。... （你跟乙○○談的過程，最終
    的結果是？）我要付30萬。（除了你剛剛說的切結書、授權
    書外，你還有簽其他書面嗎？）一張本票、借據、一張密碼
    條、另外一張本票是我在離開地下室之前簽的。... （你放
    在後座的包包是被誰發現的？）要回去住處之前，戊○○開
    車，我坐在左後座，甲○○坐在右後座，下車的時候包包被
    甲○○拿走。... 因為上樓之後包包都在他們手上，我所有
    東西包括電話都在他們手上。... （為何包包是戊○○拿過
    來，不是乙○○拿過來？）因為乙○○問我有沒有帶提款卡
    ，我回答說提款卡是放在大包包裡面的小皮夾裡面，或許我
    的音量戊○○有聽到，這時戊○○就打開大包包拿起那個小
    皮夾，就把那個小皮夾拿過來交給我，我再交給乙○○。（
    在這期間，乙○○離開幾次？）她自己單獨離開兩次，跟戊○○出去一次。... 第一、二次都是乙○○自己出去，第三
    次才是跟戊○○一起出去。（乙○○在哪一次知道金額已經
    沒有辦法再提領？）因為我當時心情很害怕，不知道是第一
    次還是第二次。拿出去最後的結果就是告訴我最多只能領10
    萬，之後才會有簽本票這件事情。... 這中間我老婆一直打
    電話來，他們不讓我接，戊○○還說『你接試看看』，還說
    對他女朋友的事情要怎麼處理，要給他一個圓滿的交代，要
    我自己好好想要怎麼處理，或是叫誰來講都無所謂，我想好
    之後，再跟乙○○聯絡，最慢在禮拜天晚上12點鐘發簡訊告
    知乙○○我要怎麼處理，我因為想離開，所以就對他說好。
    這過程中甲○○沒有說什麼話，不過另外兩個人對甲○○都
    是『隊長』的稱呼，乙○○還曾經對甲○○說『隊長不好意
    思，讓你拖這麼久』。等我說好之後，他們同意我離開，戊○○、甲○○就帶我去搭電梯。（當時另外兩位被告叫甲○○隊長，甲○○的反應？）沒有講話，沒有承認也沒有否認
    。因為我老婆一直打電話來，甲○○只有講一句話說『趕快
    把事情解決，你婆子在擔心你』。... 要離開的時候，戊○○還去搜我的車子，看有沒有違禁品，搜完之後，戊○○正
    要開車載我離開的時候，『乙○○又追下來樓下說等一下，
    說要再簽一張本票』，我說在樓上不是已經簽過了為何要再
    簽，她說你簽就對了，我基於想要離開，所以就簽了。（之
    後離開地下室由誰開車，車上有誰？）戊○○開車，甲○○
    坐右後方，我坐左後方。... 戊○○開車出地下室開兩、三
    百公尺路邊停車，由戊○○到後座解開我的手銬，又再補充
    一句話，星期日12點以前想好給我一個交代，之後就放我走
    了，當時時間大約是6 點45分左右。... 前額的傷是最明顯
    的，其他傷是到醫院才檢查出來。（這些傷是誰造成？）戊○○。... （上述之）刀子是放在大包包裡面，是到了樓上
    ，他們把包包打開才發現的，戊○○就說『喔，你有刀子』
    ，他要辦我刀械也可以。... （你離開乙○○的住處，有沒
    有什麼應該是你的東西而沒有拿出來的？）身分證、提款卡
    1 張、現金卡1 張、切結書、委託書、借據、本票、現金、
    刀子。... 他們拿我的身分證看沒有還我。... 我回到家之
    後才發現還有一張（面額10萬元）支票不見了，是放在小皮
    包的夾層裡面」等語。經辯護人反詰問時證稱：「（戊○○
    當時是在什麼情況下跟你提到你有性騷擾乙○○的事情？）
    他問完什麼事情之後，他就直接問我那天借錢我對他老婆性
    侵害。... 我說沒有。... 後來乙○○說不然她直接來跟我
    談，戊○○對我說不然我直接去跟他老婆乙○○談，乙○○
    就把我帶到飯廳。（你當時跟乙○○怎麼談的過程後來協議
    要給她30萬？）30萬是後來乙○○說的。（在你跟乙○○談
    30萬的過程中，戊○○、甲○○有無參與？）沒有，他們兩
    人都坐在客廳。（你確定當時拿這個大背包裡的小皮包給你
    的是戊○○？）是，戊○○打開我的大包包直接拿裡面的小
    皮包給我，當時包包在戊○○手上。（皮包裡面的錢及提款
    卡是你拿的，還是乙○○拿的？）乙○○拿的，我只把小皮
    夾交給她。（後來乙○○有清點你皮包裡面的現金？）有，
    裡面有5 萬4 ，但後來她去領了10萬元，我沒有看到。...
    （在你填寫這些契約書、委託書、密碼等資料這些過程，戊○○、甲○○是否一直坐在客廳？）密碼條、切結書是在客
    廳的桌上寫的，其他單據是在飯廳的桌上寫的，寫密碼條、
    切結書的時候戊○○、甲○○都有看到。... （在住處過程
    中，雙手都被上手銬？）是」等語。再經檢察官覆主詰問時
    證稱：「（當時你跟戊○○怎麼說的？）看能不能給我一個
    機會，他一直說我性侵害他女朋友，我說沒有，當時他沒有
    相信我，在那個情況下很亂、我很害怕。... （本票、借據
    ）我簽是在餐廳的餐桌上簽，他們坐在客廳的沙發距離我只
    有五步路的距離，他們有沒有看到我不知道，因為我並沒有
    注視他們」等語。
  (三)再經本院補充訊問時，丁○○證稱：「（當你停了之後，你
    剛剛說有下車，站在駕駛座的旁邊，這時戊○○跟你說你企
    圖衝撞警務人員，他可以辦你，除此之外，有沒有跟你說其
    他的話？）沒有。（有沒有說他要阻止你衝撞警務人員的話
    ，他可以做怎麼樣的行為？）他說我企圖衝撞警務人員，他
    可以辦我，就算他現在對我怎麼樣的話，也算在執行公務。
    ... （你在偵查中證稱戊○○提到蓄意駕車撞警察，就算開
    槍打死你，他也沒有責任，有無印象？）有。（你剛剛提到
    上樓之後，戊○○又說你剛剛開車衝撞警察，要怎麼處理，
    就這部分，你有無回答要怎麼辦？）我先跟他解釋我根本不
    知道走過來的是誰。... 他說『你跟我小隊長說，如果小隊
    長沒事就沒事』。（所以之後就是像你剛剛說的，你有跟甲○○道歉並講那些話嗎？）對」等語，又稱：「那張切結書
    是在講這些話之前寫的。一上樓第一件事情就是先寫這張切
    結書。... 我印象中是乙○○拿紙叫我寫的。... （內容）
    印象中是戊○○唸給我寫的。... （這筆錢不要是你自己主
    動提出來的，還是戊○○說他可以辦你重利，不然不依法辦
    的話你要怎麼處理，是這樣的狀況嗎？）他只跟我說那你要
    怎麼辦。... 他是說我跟他老婆之間的事情要怎麼辦。我本
    來以為是重利的事情，所以我才說這條錢不要，後來就談性
    侵害的事情。... （所以在你說這條錢你可以不要之後，戊○○才說你在借錢給他老婆的時候對他老婆性侵害這件事情
    要怎麼處理？）對。... 他的意思是說我對他老婆性侵害要
    給他一個交代，看要怎麼處理，我說沒有，我就問他說不然
    我要怎麼給他交代，他說兩條路，不然依法處理，不然我叫
    誰出來跟他講。... 接下來就是乙○○跟我談，戊○○一直
    要我給他一個交代。... 我一直想，想不出來，反問他，他
    只叫我自己想。（後來是乙○○主動出來要跟你談嗎？）是
    。（你既然沒有性侵害的事實，為何要答應給到30萬這樣的
    金額？）當時的狀況就是他說什麼我做什麼。（完全沒有你
    個人的選擇餘地嗎？）沒有。他恐嚇我。戊○○一開始的言
    語動作及恐嚇我要把我做掉，在這種情況下我當然會害怕，
    所以乙○○對我的要求我只有答應的份。（你先前被打的部
    分會害怕嗎？）我當然會害怕。（你剛剛說你始終手都被手
    銬銬著，銬住你的這部分有影響你決定要不要給的意願的這
    個意思能力嗎？）當然有。（所以，你的意思是說，一開始
    就被打，又被手銬銬著，幾乎是被押到乙○○的房子裡面，
    又被關在裡面，又有一些要加害你生命等等恐嚇的話，這些
    諸種行為讓你產生強烈的恐嚇感，所以對於乙○○對你的要
    求你沒辦法選擇，只有統統答應？）對。（你的害怕跟戊○○是警察或是你誤認甲○○是小隊長有關係嗎？）都有關係
    。（為何他們對你表明是警察你會害怕？）因為正常的警察
    不會這樣做。（所以你會怕是因為他是警察，還是他是個不
    守法的警察行徑跟流氓一樣，你才會害怕？）是後者的情形
    」等語。復證稱：「（你剛剛提到乙○○要求你給30萬，小
    皮包拿過來之後，你要拿提款卡，順便把皮包裡面的5萬4千
    元交給乙○○，乙○○就拿著你的提款卡出去領款，第一次
    回來她有沒有說領到多少錢？）有，10萬元，第一次回來才
    叫我寫這張委託書。... 意思是說她並非強迫我交出提款卡
    ，而是我委託她去領這筆錢。... （第一次）是『現金卡』
    領出來的。兩張卡的圖案差不多，我也不知道她當時拿哪張
    卡，我是後來去調明細，才知道那10萬元是從現金卡裡面領
    出來的。... （她是第一次回來就說有領到10萬元嗎？還是
    第二次？）第一次或第二次我無法確定，我只知道最後她跟
    我說兩張卡只能領到10萬元。... （所以是到了後來確定只
    能拿到15萬又4 千元的現金還不足15萬元，所以乙○○才要
    求你簽本票及借據，當作要支付剩下15萬元的憑據嗎？）對
    ，她的意思是，我回去之後要把這筆錢存到銀行裡面讓她領
    完之後，再歸還我這些卡，又要我不准報遺失。（在簽本票
    及借據時，本票的發票人要寫上你太太的名字，借據的連帶
    保證人也要寫上你太太的名字，這是誰要求的？）乙○○。
    ... 乙○○要求我一定要簽。... 我一定不能不簽，因為當
    時我受控制，前面的本票都已經簽了，如果多簽兩個名字可
    以讓我離開的話，那我就簽。... （你剛剛說切結書是乙○○拿給你簽的，確定嗎？）一上樓的第一件事情，乙○○拿
    紙給我簽的。（內容是戊○○唸給你寫的？）對。... 應該
    是說他們兩個都有參與。紙是乙○○拿給我的，戊○○叫我
    要這樣簽」等語。
  (四)依丁○○上揭證詞，其在車上遭戊○○、甲○○二人毆打、
    上銬控制後，戊○○即表明自己之警察身分，又稱甲○○係
    伊「小隊長」，並稱丁○○適才衝撞警務人員，「就算開槍
    將他打死，也算執行公務」等語，嗣丁○○遭帶上樓後，手
    銬始終未解開，先和伊等及已在內之乙○○一同坐在客廳，
    乙○○先拿出一張白紙，由戊○○口述內容寫下「切結書」
    ，表明乙○○「並未積欠」丁○○債務，戊○○旋質問丁○○「和乙○○之事怎麼處理」，丁○○一時仍以為係談欠款
    之事，便答稱「不然這條錢我不要了」，戊○○即表示關於
    丁○○性騷擾乙○○之事如何解決，丁○○雖一再否認性騷
    擾之事，但戊○○仍不斷以加害其生命、身體等語出言恐嚇
    ，丁○○在此遭自稱警察之戊○○上銬、且誤認甲○○係戊○○之「小隊長」，延續適才遭「兩名警務人員」私自動刑
    、不法毆打強擄之情形下，甚為絕望且驚慌失措，此時乙○○突將其單獨帶往飯廳，要其給付30萬元，丁○○不得已乃
    同意，並稱財物均在皮包內，在客廳之戊○○聽聞此情，即
    將皮包遞往丁○○，由丁○○交付乙○○後，由乙○○自行
    拿出現金54,000元，及其內萬泰銀行現金卡，乙○○復要求
    丁○○在白紙上寫下密碼，由乙○○前往領回10萬元，返回
    後乙○○復要求丁○○再交付另一張萬泰銀行提款卡，並簽
    立「授權書」1 紙，表明係丁○○授權乙○○提款，經乙○○前往提領，因餘額不足未告成功，返回後乙○○復以丁○○尚欠15萬元，逕自丁○○皮包內取走發票人為丁○○、面
    額10萬元之「支票」1 紙，並要求丁○○再簽發面額15萬元
    之「本票」及「借據」各1 紙以為還款擔保，復表明保管該
    提款卡及現金卡至丁○○存進款項完全清償為止，之後戊○○、甲○○始帶丁○○進入地下室，此時乙○○再要求丁○○簽發另一張面額15萬元之「本票」，丁○○亦因恐懼固聽
    命簽發，後再由戊○○駕駛丁○○車輛離開該處不遠後，始
    將丁○○手銬解開，放任其離開。其間，甲○○雖無何出言
    恐嚇舉動，然戊○○、乙○○卻不斷稱呼甲○○為「小隊長
    」，甲○○亦默認之。就此部分，除與偵查卷附自乙○○住
    處所扣得之支票1 張（係影本，發票人丁○○、面額10萬元
    、付款人為萬泰銀行新生分行、發票日96年9 月30日、票號
    CS0000000 號）、萬泰銀行現金卡及提款卡各1 張（均正反
    面影本）、本票2 張（發票人均為丁○○、面額均為15萬元
    、票號分別為000000號及000000號）、丁○○簽具之切結書
    （內容為「當事人乙○○並未積欠丁○○所經營之錢莊任何
    債務」，下略）、借款契約書（內容為「立借款契約書人丁○○今向台端借款新台幣壹拾伍萬元整」，下略）、委託授
    權書（內容為「本人丁○○委託授權替本人提款金額拾萬元
    正，提款方式以金融卡提取，2 張萬泰金融卡授權乙○○小
    姐幫本人總提貳拾伍萬元正，本人丁○○積欠乙○○小姐
    拾萬元正，以金融卡方式償還」）、記載丁○○現金卡密碼
    之紙條，及丁○○之萬泰銀行現金卡明細對帳單、天晟醫院
    診斷證明書所載等互核相符外，復與該處之電梯及地下室停
    車場監視錄影畫面翻拍之照片所示，當日凌晨3 時30分許，
    戊○○手持球棒，與甲○○一起帶同丁○○進入電梯上樓，
    斯時丁○○雙手上銬、前額流血，至當日清晨6 時25 分 許
    ，戊○○再與甲○○帶同丁○○下樓駕駛己○○之賓士轎車
    離開該處等情，相互一致。此外經台北縣政府警察局DNA 實
    驗室就自被告戊○○處扣得之手銬1 副（經台北縣政府警察
    局編號18號）進行DNA 鑑定，在其內、外側，均檢出丁○○
    及被告戊○○之DNA 混合型別，此有偵查卷附該局97年2 月
    15日北縣警鑑字第0970019476號函附之現場勘察報告1 份所
    載可佐。復與戊○○、甲○○二人均坦認確有共同攔下丁○○車輛，戊○○並有毆打丁○○，隨後二人共同對其上銬後
    再帶上乙○○三樓住處內之自白；及被告乙○○坦認曾自丁○○處取得上揭現金、現金卡、提款卡、丁○○親自書寫之
    密碼紙條、本票、借據、授權書等財物，亦曾持該現金卡及
    密碼紙條前往提領10萬元之自白，互核相符。
  (五)再依證人辛○○於檢察官偵查中證稱：我是「你福氣」檳榔
    攤（按該檳榔攤位於案發地點旁）負責人，案發當日「約凌
    晨3 時許，我看到甲○○走到我檳榔攤前，沒有買東西，一
    進來就說要借我的地方等人，我請他坐一下，過五、六分鐘
    就看到檳榔攤正前方對面馬路，停了一部賓士車（按即丁○○駕駛之車輛），兩邊車門是打開的，吵架聲很大，我看到
    那台車往前開，車行很緩慢，『有一名男子』在駕駛座旁，
    拖行約不到100 公尺，就見到他們下車，甲○○是在聽到吵
    架聲後小跑步到車子位置，之後車子停下後就看到他們三、
    四個人在拉扯，『有一個人』拿木棍打『被拉下車的人』的
    小腿，後來『有個女的』回頭走回去檳榔攤斜對面的大樓，
    之後那台賓士車也跟著下地下室。（車子往前拖行時有何人
    在車上？）駕駛座上有一個人，『那個女的』應該也在車上
    ，因為在拖行後車子停住時，『有一個女的』下車」等語，
    又稱甲○○在檳榔攤內時「只是站著，一下子看電視一下子
    看外面，等不到五分鐘外頭就有吵雜聲，他就出去」等語，
    （偵查卷二第87頁至第88頁）。亦即，當時甲○○係特意至
    該檳榔攤等候，一俟丁○○與乙○○、戊○○發生衝突，即
    出面援助。而共同被告甲○○以證人身分到庭作證時，亦證
    稱：「（本件案發時凌晨3 點左右，你人有沒有在『你福氣
    』檳榔攤？）我有去。... 因為我妹妹乙○○欠丁○○錢，
    我主動到檳榔攤，怕我妹妹發生意外。... 是我妹妹叫我下
    去，她說等一下有人來跟她要錢，所以我主動下去到檳榔攤
    去。... 因為他來要錢，我主動下去是怕我妹妹乙○○發生
    意外或怎樣」等語，即已坦認確係應乙○○之請主動至「你
    福氣」檳榔攤預先埋伏等候。嗣經檢察官提示甲○○於檢察
    官偵查中之供詞：「我妹妹（乙○○）叫我去，因為她要還
    丁○○錢，但她怕危險所以要我一起去，當時丁○○還沒來
    ，我就在附近檳榔攤等，『因為乙○○要我們先下樓，當時
    我和乙○○、戊○○都在家中，後來下樓我去檳榔攤；戊○○去便利商店』」、「（乙○○何時告知你與戊○○向丁○○借高利貸？）在丁○○到場前，當時是乙○○打電話告訴
    我，『我趕到時戊○○已經在場，她已經跟戊○○說過』」
    等語，甲○○亦表示均屬事實；又證稱：「【你的意思是，
    你們三個在一起的時候，乙○○又跟你、戊○○講了一次（
    借高利貸之事，並要你們下樓？】我們下樓之後，我就自己
    走到檳榔攤，戊○○就自己另外走」，復證稱：「（1 月19
    日凌晨你到檳榔攤之前，你有沒有到過你妹妹三樓的住處？
    ）有。...2 、3點的時候。（你跟你妹妹在談的時候，除了
    你跟你妹妹之外，還有無其他人在三樓的住處？）有。...
    乙○○、戊○○、我。（你們談了多久？）沒有談很久，不
    到1 分鐘我就下樓了。（你還記不記得當時談了什麼內容？
    ）我妹妹要還人家錢。（你下到檳榔攤之後，多久丁○○到
    達現場？）我下樓後往右邊走了一圈大約200 公尺就繞回來
    到檳榔攤」等語。再經本院補充訊問時，甲○○亦斬釘截鐵
    地證稱：「（你從4 樓到你妹妹三樓住處，你剛剛說有你、
    戊○○、乙○○，之後你們一起下樓，你往檳榔攤，戊○○
    往便利商店，這部分確定嗎？）確定。（戊○○何時到你妹
    妹三樓的住處？）我不清楚。（戊○○住那邊嗎？）住三樓
    。（跟你妹妹住一起？）對。（所以他回家就回到三樓這邊
    嗎？）對」等語。就甲○○事先至現場埋伏部份，與辛○○
    證詞互核相符，可確知甲○○於案發前確已因乙○○之告知
    而知悉伊積欠丁○○款項、且於當日凌晨約同丁○○前來之
    事實，故於丁○○抵達前，即先前往鄰近之檳榔攤守候埋伏
    ；以此情狀，亦可見丁○○證稱其見乙○○一上車之同時，
    先見戊○○出現強行打開駕駛座車門，隨即甲○○亦自副駕
    駛座後方車門進入、並協同戊○○共同將渠制服等語，確為
    實情，以此交互勾稽，亦足推知甲○○上開證詞內容非虛。
    亦即，當日凌晨2 、3 時許，甲○○、戊○○二人與乙○○
    均在乙○○住處，且乙○○已先後向甲○○、戊○○二人談
    及積欠丁○○款項、並約定稍後還款之事，之後甲○○、戊○○二人先分別下樓，甲○○往「你福氣」檳榔攤、戊○○
    則往「便利商店」等候，而乙○○亦下樓赴丁○○還款之約
    ，至乙○○一上丁○○之車，戊○○隨即自便利商店處前來
    ，先與丁○○發生衝突爭執，此時甲○○再自檳榔攤處前來
    援助。此即丁○○上揭證稱其見乙○○一上車，幾乎在「同
    時間」就看到戊○○打開駕駛座車門對其毆打並喝令停車，
    之後又看到甲○○自副駕駛座後方上車等情之由來。是足推
    知絕非如戊○○所辯，係偶然經過始發現此事，亦無所謂「
    正當防衛」之情形，實乃戊○○、甲○○二人於案發前均已
    先與乙○○在伊住處內會合，亦均早知乙○○積欠丁○○款
    項且已約丁○○前來此情，故而特意分別前往便利商店及檳
    榔攤等候埋伏。
  (六)復以，被告乙○○供稱伊當日連絡丁○○前來之目的，係為
    清償尚欠丁○○之16萬元債務，伊一上車後即將16萬元交付
    丁○○，再自丁○○手中取回先前簽發供擔保用本票、借據
    及護照，詎料此時丁○○竟語帶曖昧脅迫伊隨同前往他處，
    伊不從大聲呼救，適逢人在該處之男友戊○○、大哥甲○○
    前來搭救始脫免於難等語。惟查，依乙○○所辯，丁○○遭
    戊○○、甲○○二人帶同上乙○○三樓住處後，因懼怕自己
    重利及對乙○○性騷擾犯行遭身為刑警之戊○○依法移送嚴
    辦，故不斷求饒，終而同意賠償乙○○30萬元，給付方式係
    交付身上僅有之現金54,000元，再交付現金卡1 張並告知密
    碼，由乙○○前往提領10萬元，其餘賠償則另由丁○○當場
    書具「借款契約書」及「本票」之方式擔保承諾給付。然倘
    乙○○所言為真，即伊於一上丁○○車輛之時，便立時將尚
    欠之16萬元清償丁○○，丁○○始將伊原先簽具供擔保用途
    之借據、本票、及護照交還，則姑不論丁○○是否遭伊等脅
    迫勒索，於丁○○遭戊○○、甲○○帶回3 樓承諾賠償乙○○30萬元之時，身上亦至少留有適才自乙○○處受領之16萬
    元，乙○○對此亦當甚為瞭解。此時倘丁○○承諾賠償乙○○30萬元，乙○○、戊○○、甲○○三人自當令丁○○將該
    16萬元交出立時清償，始稱合理，此時如再加上自該現金卡
    領出之10萬元，餘款亦不過4 萬元，何有可能捨此不為，僅
    任令丁○○自行提出身上之54,000元，徒留適才給付之鉅額
    款項於不論？顯與常理及事實違背甚鉅。乙○○之所以同意
    丁○○以更為迂迴之簽發「借款契約書」、「本票」等方式
    擔保其日後償還15萬元，反不要求丁○○交付該16萬元立時
    清償，倘非乙○○明知根本沒有所謂償還丁○○16萬元之事
    ，否則何有可能如此悖離常情。當日乙○○既無償還丁○○
    款項之意，反特意以償還借款此藉口誘騙丁○○前來，目的
    為何？參諸上述乙○○於事先即已約同大哥甲○○、及身為
    刑警之男友戊○○分別下樓至適當地點埋伏等候，迄丁○○
    前來時再共同將之擒拿上樓此一事實，顯見目的無他，正係
    設局誘騙丁○○到場後，再趁乙○○上車之際，由戊○○、
    甲○○先後上前以上揭毆打、上銬等手段迫令丁○○屈從，
    爾後始能聽命渠等交付上揭現金、現金卡、提款卡、密碼、
    本票、支票、借據等財物。
  (七)被告戊○○雖辯稱：我並非埋伏預謀犯案，當日凌晨我與友
    人丙○○相約至桃園市○○路中正夜市附近吃宵夜，吃完宵
    夜後，丙○○載我回○○○路與○○路交岔路口，我再自行
    走路回○○路1159號住處時，突然見到女友乙○○在丁○○
    車上呼救，始前往救援云云。經查，戊○○當時使用之行動
    電話門號為0000000000號，乙○○當時之門號則為00000000
    00號，此除經戊○○、乙○○二人坦認不諱外，並有渠二人
    之通聯紀錄可證。而據證人丙○○到庭先證稱：我曾經與被
    告戊○○在桃園市○○路中正夜市附近之小吃店吃過宵夜，
    「但是是哪一天我不太記得」等語，又證稱：該次大約2 點
    多、3 點左右結束，但其他關於在哪裡吃飯、聊什麼、點什
    麼、喝什麼等等，我全部忘記了，「（你什麼都忘記了，為
    何就是對結束的時間特別有印象？）因為我老婆打電話給我
    。（你老婆電話是幾號？）0000000000、0000000000號」等
    語（本院卷二第80頁至第87頁）。丙○○既已不記得是何日
    與戊○○吃宵夜，是其證詞本已難為戊○○有利之認定。此
    外經本院調閱丙○○案發當日之通聯記錄，除於案發前一日
    （即18日）晚間6 時52分許曾與戊○○之0000000000號有通
    聯1 次外，迄案發當日（19日）上午9 時54分間從未有過通
    聯記錄，此即與丙○○證稱：伊與戊○○吃宵夜該日係因接
    獲配偶來電催促始牢記結束時間乙情，並不吻合，自可推知
    縱然丙○○確曾與戊○○在桃園市吃過宵夜，亦絕非在案發
    之19日凌晨。更罔論依偵查卷附戊○○持用之0000000000號
    門號通聯記錄所示，其於案發之19日凌晨3 時3 分32秒先與
    乙○○之0000000000號通聯1 次，使用基地台位置係在離渠
    與乙○○住處（○○路1159號3 樓）較近之「○○路1155號
    17樓之1 室內」，之後分別於3 時5 分、3 時9 分、3 時13
    分、3 時15分密集與乙○○通聯，且使用基地台位置均在離
    住處較遠之「○○路770 號」，由是可見，非但與戊○○所
    供稱係吃完宵夜返回○○路1159號之路上始發現乙○○與丁○○糾紛，卻始終未提及目睹衝突發生前曾與乙○○通聯此
    一事實，迥然不符；縱如戊○○嗣後改稱：返家前曾與乙○○通聯，但講什麼都忘記了等語，然戊○○既係自他處返家
    ，何有可能於返家過程中與乙○○通聯使用之基地台位置竟
    係由離住處較近之「○○路1157號17樓之1 室內」，而往離
    住處較遠之「○○路770 號」遷移之理？顯見戊○○所言不
    實，迥不足採。且以此種通聯時使用基地台之移動情形，復
    與共同被告甲○○證述當時伊與戊○○係共同自乙○○住處
    下樓，伊往檳榔攤、戊○○則往便利商店等語交互以參，更
    足信戊○○當時係自與乙○○同居之○○路1159號3 樓下樓
    後，轉往鄰近便利商店埋伏等候丁○○到來之事實。
  (八)綜上所述，本件顯係戊○○、甲○○、與乙○○三人，事先
    同謀，共同計畫以戊○○身為員警掌有偵查犯罪權力此一權
    勢，並以憑空捏造之對乙○○性騷擾此一事由，由甲○○假
    扮為戊○○之「小隊長」，再由乙○○佯裝欲還款而約丁○○到場，爾後由戊○○、甲○○表明員警身分後對丁○○以
    傷害、妨害自由、私行拘禁等手段施行恫嚇，並由乙○○出
    面與丁○○商談賠償，使丁○○值此身心均受壓制之情形下
    ，除同意免除乙○○尚欠之16萬元債務外，復對被告三人要
    求提出現金、支票、本票等財物、復交付現金卡、提款卡任
    令提款、並簽發委託授權書、借據等勒索，予取予求。被告
    三人共同對戊○○藉勢藉端勒索財物，被告乙○○復持該現
    金卡至自動提款機輸入丁○○遭脅迫時寫下之密碼，使提款
    機辨識系統對真正持卡人之識別陷於錯誤而由乙○○提領10
    萬元等犯行，均堪認定，被告三人上揭辯解，顯屬謊言，不
    足採信，均應依法論科。
二、按貪污治罪條例第4 條第1 項第2 款之藉勢藉端勒索財物罪
    ，所稱勒索財物，以行為人憑藉其本人或他人之權勢，或以
    某種事由為藉口，施行恫嚇，以索取財物為成立要件，（司
    法院院解字第3672號解釋、最高法院92年度臺上字第6607號
    、95年度臺上字第2941號判決參照）。被告戊○○於行為時
    擔任台北縣政府警察局瑞芳分局偵查隊偵查佐，係屬依法令
    服務於地方自治團體所屬機關而具有法定犯罪偵查職務權限
    之人員，係刑法第10條第2 項第1 款所稱之公務員，並無疑
    問。查具公務員身分之被告戊○○與不具公務員身分之被告
    乙○○及甲○○，共同憑藉被告戊○○具偵查隊警員身分之
    權勢，捏造被告乙○○遭丁○○性騷擾此一無由爭端，而與
    被告乙○○、甲○○結夥三人共同以前揭傷害、恐嚇、妨害
    自由、私行拘禁為恫嚇手段，使丁○○唯恐不從即受生命身
    體不利之威脅，而心生畏佈至不能抗拒，乃依指示簽寫乙○○已無欠款之切結書，及交付上揭現金、有價證券，復簽發
    借據，並任由乙○○持伊現金卡前往領款。是核被告戊○○
    所為，係犯貪污治罪條例第4 條第1 項第2 款之藉勢藉端勒
    索財物罪、刑法第330 條第1 項、第321 條第1 項第4 款、
    第3 款之結夥三人攜帶兇器強盜罪。至被告乙○○、甲○○
    二人雖非公務員，然渠二人與被告戊○○基於共同之犯意聯
    絡，而為本件構成要件之行為，是核渠二人所為亦係犯貪污
    治罪條例第4 條第1 項第2 款藉勢藉端勒索財物罪，並依刑
    法第31條第1 項之規定，應仍以正犯論，而依貪污治罪條例
    第3 條之規定處斷，並另犯刑法第330 條第1 項、第321 條
    第1 項第4 款、第3 款之結夥三人攜帶兇器強盜罪。被告乙○○另犯刑法第339 條之2 第1 項之以不正方法由自動付款
    設備詐取財物罪。被告三人對丁○○強暴脅迫之初，即係基
    於共同為自己不法所有之意圖，而使丁○○交付財物之目的
    ，則既以取財之目的，加暴行恫嚇傷害人身、甚且對之私行
    拘禁，是渠三人在此目的下，所為傷害、私行拘禁、恐嚇等
    行為，均為強盜罪部分行為，均不另論罪。被告三人就所犯
    上揭加重強盜犯行，互有犯意聯絡及行為分擔，均為共同正
    犯。被告戊○○、乙○○、甲○○三人各所犯上揭犯行，係
    均在公務員藉勢藉端勒索財物之單一犯罪計畫下，所為各部
    分行動而成立之犯罪，外觀上縱可分割為數個部分行為，但
    因時空上存有緊密關係，自堪認其本質乃為基於一個行為人
    之意思所涵蓋之單一整體行為，是各被告就所犯之上揭各罪
    ，應各依刑法第55條想像競合犯從一重處斷之規定，各論以
    較重之公務員藉勢藉端勒索財物罪、非公務員與公務員共同
    藉勢藉端勒索財物罪。爰審酌被告戊○○身為執法人員，本
    應維持清廉、正義之形象，詎其不知奉公守法，竟為貪圖不
    法利益，憑藉其個人職司犯罪偵查之權勢，夥同甲○○及女
    友乙○○捏造不實性騷擾爭端，向丁○○勒索財物，其違法
    亂紀行為，不僅敗壞公務員風紀，更違反執法人員應秉持之
    品格、操守，嚴重踐蹋官箴，破壞警察機關廉潔形象至鉅，
    惡行重大，另考量被告乙○○、甲○○二人對本件犯罪情節
    之參與程度，被害人丁○○身心及財物受害情況，及被告戊○○、乙○○犯後全然矯飾卸責，毫無反省悔悟之心，被告
    甲○○亦未完全坦認犯行等一切情狀，就渠三人各自量處如
    主文所示之刑，並均依貪污治罪條例第17條、刑法第37條第
    2 項之規定，併予宣告褫奪公權如主文所示，以資懲儆。扣
    案之手銬1 副（即上揭經台北縣政府警察局編定為證物18號
    之手銬），係被告戊○○所有，核屬供被告三人犯本件之罪
    所用之物，業據被告戊○○於本院審判中坦認不諱，應依刑
    法第38條第1 項第2 款規定沒收。另被告三人向被害人丁○○勒索所得財物現金共154,000 元、具有價證券性質之支票
    1 張（發票人丁○○、面額10萬元、付款人為萬泰銀行新生
    分行、發票日96年9 月30日、票號CS0000000 號）、本票2
    張（發票人均為丁○○、面額各為15萬元、票號分別為0000
    00號及000000號），均應依貪污治罪條例第10條第1項 規定
    ，諭知被告連帶追繳並發還予被害人丁○○，其中支票1 張
    、本票2 張部分均已扣案，另現金亦有75 ,000 元部分已扣
    案（係被告乙○○主動交付警方並於警詢中自承係本案所得
    贓款，見偵查卷一第53頁反面），此部分固無全部或一部無
    法追繳之問題，其餘現金79,000元部分如全部或一部無法追
    繳時，依同條第2 項規定，以被告三人財產連帶抵償之，附
    此敘明。
三、據上論斷，應依刑事訴訟法第299 條第1 項前段，貪污治罪
    條例第2 條、第3 條、第4 條第1 項第2 款、第17條、第10
    條第1 項、第2 項，刑法第11條、第28條、第31條第1 項、
    第55條、第330 條第1 項、第339 條之2 第1 項、第37條第
    2 項、第38條第1 項第2 款，判決如主文。
本案經檢察官邱文中到庭執行職務。
中    華    民    國    97    年    11    月    11    日
              刑事第十一庭審判長法  官  蔡榮澤
                                法  官  汪曉君
                                法  官  紀凱峰
以上正本證明與原本無異。
如不服本判決應於收受判決後10日內向本院提出上訴書狀，並應
敘述具體理由。其未敘述上訴理由者，應於上訴期間屆滿後20日
內向本院補提理由書 (均須按他造當事人之人數附繕本)「 切勿
逕送上級法院」。
                                書記官  高文靜
中    華    民    國    97    年    11    月    18    日
附錄論罪科刑法條
貪污治罪條例第4條
有下列行為之一者，處無期徒刑或10年以上有期徒刑，得併科新
台幣1 億元以下罰金：
一  竊取或侵占公用或公有器材、財物者。
二  藉勢或藉端勒索、勒徵、強占或強募財物者。
三  建築或經辦公用工程或購辦公用器材、物品，浮報價額、數
    量、收取回扣或有其他舞弊情事者。
四  以公用運輸工具裝運違禁物品或漏稅物品者。
五  對於違背職務之行為，要求、期約或收受賄賂或其他不正利
    益者。
前項第 1 款至第 4 款之未遂犯罰之。
中華民國刑法第330條
（加重強盜罪）
犯強盜罪而有第321 條第1 項各款情形之一者，處7 年以上有期
徒刑。
前項之未遂犯罰之。
中華民國刑法第339條
（普通詐欺罪）
意圖為自己或第三人不法之所有，以詐術使人將本人或第三人之
物交付者，處5 年以下有期徒刑、拘役或科或併科1 千元以下罰
金。
以前項方法得財產上不法之利益或使第三人得之者，亦同。
前二項之未遂犯罰之。
附表：
一、現金新台幣拾伍萬肆仟元。
二、支票壹張（發票人丁○○、面額拾萬元、付款人為萬泰銀行
    新生分行、發票日96年9 月30日、票號CS0000000 號）。
三、本票貳張（發票人均為丁○○、面額各為拾伍萬元、票號分
    別為000000號及000000號）


司法院資訊處製作；財團法人民間司法改革基金會備份。
